【裁判字號】    91,簡上,324
【裁判日期】    920227
【裁判案由】    傷害
【裁判全文】
臺灣臺北地方法院刑事判決                        九十一年度簡上字第三二四號
    上  訴  人
    即  被  告  丙○○
右列上訴人因傷害案件，不服本院刑事庭九十一年簡字第三一三九號，中華民國九十
一年十月十六日第一審刑事簡易判決（聲請簡易判決處刑案號：臺灣臺北地方法院檢
察署九十一年度偵字第一四三○五號），提起上訴，本院管轄之第二審合議庭判決如
左：
    主      文
上訴駁回。
    事      實
一、丙○○於民國九十年九月十三日晚上十一時三十分許，在臺北市松山區○○○路
    ○段一四○巷十一號七樓住處，於甲○○因懷疑其夫乙○○與丙○○通姦而前往
    上址捉姦時，與甲○○發生口角，丙○○竟基於傷害之犯意，徒手毆打甲○○，
    致甲○○受有頭部外傷、左手臂挫傷合併擦傷及撕裂傷等傷害。
二、案經甲○○訴由臺北市政府警察局松山分局報請臺灣臺北地方法院檢察署檢察官
    偵查聲請簡易判決處刑。
    理      由
一、訊據被告丙○○矢口否認有何傷害犯行，辯稱：當天在伊住處房間，告訴人一見
    面就出手打伊，伊乃出於自衛還手，將告訴人推開而已，不清楚告訴人手部為何
    會有撕裂傷，可能是告訴人自己跌倒撞傷云云。然查，右揭犯罪事實，業經告訴
    人甲○○於警訊、偵查、原審及本院調查時指訴綦詳。證人即被告之夫乙○○復
    指證：被告與告訴人二人一開始是在房間裡面扭打，在警察抵達現場處理前的該
    段時間內，仍然以徒手扭打，但後來告訴人停住動作，被告就徒手毆打告訴人的
    頭部，是用拳頭打，直到警察來之後才停止毆打等情（見本院九十一年十二月二
    十四日訊問筆錄），且無證據證明被告本身受有傷害，是尚無任何跡證足資證明
    被告毆傷告訴人係為排除現在不法之侵害，其所辯係出於自衛之意，僅以手推告
    訴人云云，並不可信。況且告訴人受有頭部外傷、左手臂挫傷合併擦傷及撕裂傷
    等傷害一節，有中英醫院出具之甲○○之甲種診斷證明書附卷可稽，而衡諸告訴
    人所受傷勢，又顯非自行跌倒撞傷可致。告訴人既因被告故意以徒手毆打致生傷
    害，被告即難辭故意傷害罪責。綜上所述，足認被告上開所辯，要係圖卸飾詞，
    殊無足採，罪證明確，犯行洵堪認定。
二、核上訴人所為，係犯刑法第二百七十七條第一項之傷害罪。原審依現存證據，已
    足認定其犯罪事實，經檢察官之聲請，不經通常審判程序，逕以簡易判決處刑，
    依刑法第二百七十七條第一項、第四十一條第一項前段、罰金罰鍰提高標準條例
    第一條前段、第二條等規定，並審酌被告犯罪後之一切情狀，量處拘役二十日，
    如易科罰金，以三百元折算一日，其認事用法，均無違誤，量刑亦屬適當，被告
    提起上訴，所辯各節均無可採，已如前述，為無理由，應予駁回。
據上論斷，應依刑事訴訟法第四百五十五條之一第三項、第三百六十八條，判決如主
文。
本案經檢察官蔡秋明到庭執行職務
中      華      民      國    九十二    年      二      月    二十七    日
                                      臺灣臺北地方法院刑事第九庭
                                          審判長法  官  盧  彥  如
                                                法  官  黃  雅  君
                                                法  官  張  江  澤
右正本證明與原本無異。
本判決不得上訴。
                                                書記官  陳  泰  寧
中      華      民      國    九十二    年      三      月      三      日


司法院資訊處製作；財團法人民間司法改革基金會備份。
